【裁判字號】    90,易,2849
【裁判日期】    900831
【裁判案由】    竊盜
【裁判全文】
臺灣高雄地方法院刑事判決                          九十年度易字第二八四九號
    公  訴  人  臺灣高雄地方法院檢察署檢察官
    被      告  乙○○
右列被告因竊盜案件，經檢察官提起公訴（九十年度偵字第一二七一一號），本院判
決如左：
    主  文
乙○○連續攜帶兇器踰越門扇竊盜，累犯，處有期徒刑壹年陸月。
    事  實
一、乙○○曾有多次前科，最近一次於民國八十五年六月二十七日因竊盜案件，經本
    院判處有期徒刑一年六月，於八十六年六月七日縮短刑期假釋出獄，八十七年十
    二月二十九日假釋期滿，猶不知悔改，竟基於意圖為自己不法所有之概括犯意，
    先於九十年七月二日晚間十一時許，見高雄縣杉林鄉集來村林務局三十八林班二
    四二號甲○○居住之鐵皮小木屋（起訴書誤載為「天台山頂」小木屋）窗戶未關
    ，即逾越窗戶侵入該屋，竊取置放在屋內客廳之三洋牌音響乙組（含喇叭二個、
    ＣＤ唱片盒一個）、室內天線一個、電話機一台（含充電器二個、電池五個），
  得手後逕自離去；又於九十年七月三日下午四時許，在高雄縣杉林鄉集來村通仙
    巷一○二之七號丙○○住處前，以鐵線勾動丙○○所有車號Ｐ五─四五○○號小
    貨車之車門，持置放在小貨車上質地堅硬前端尖銳，對人之生命、身體及安全構
    成威脅，客觀上足為兇器使用之之鉗子一支，將丙○○住宅廁所之鐵窗拆卸後，
    逾越窗戶內侵入該住宅（侵入住宅部分未據告訴），竊取丙○○所有之飛利浦音
    響乙組，再持以置放在上開小貨車上質地堅硬前端尖銳，對人之生命、身體及安
    全構成威脅，客觀上足凶器使用之螺絲起子一支，啟動上開小貨車引擎，竊取上
    開小貨車，得手後，將前開竊得之音響、電視天線及電話機寄放在不知情之友人
    廖萬壽未在高雄縣杉林鄉○○路三八四巷四十七號住處內。嗣於九十年七月六日
    晚上七時二十五分許，經警在高雄縣杉林鄉○○路三八四巷武當廟前發現上開小
    貨車，而循線查獲乙○○，並在廖萬壽住處內起出音響二組（含喇叭二個、ＣＤ
    唱片盒一個）、室內天線一個、電話機一台（含充電器二個、電池五個）。
二、案經高雄縣警察局旗山分局報請臺灣高雄地方法院檢察署檢察官偵查起訴。
    理  由
一、訊據被告乙○○對右揭竊盜之犯罪事實，於本院審理中坦承不諱，核與被害人葉
    銘益、丙○○證述情節相符，並有被害人甲○○領回三洋牌音響乙組（含喇叭二
    個、ＣＤ唱片盒一個）、室內天線一個、電話機一台（含充電器二個、電池五個
    ）及丙○○領回車號Ｐ五─四五○○號小貨車一輛、飛利浦音響乙組之贓物認領
    保管收據二紙在卷可資佐證。本案事證明確，被告之竊盜犯行，應堪認定。
二、按刑法第三百二十一條第一項第一款所謂有人居住之建築物，雖不以行竊時居住
    之人即在其內為必要，但必須通常為人所居住之處所，始足以當之，最高法院四
    十七年台上字第八五九號判例可資參照。查被告於夜間侵入被害人甲○○所有之
    鐵皮小木屋工寮內行竊時，雖被害人甲○○不在其內，然被害人甲○○於一星期
    內會在該小木屋內居住一、二天等情，業據被害人甲○○於本院審理時陳述明確
    ，是上開鐵皮小木屋自屬有人居住之建築物無訛；又被告持以行竊之螺絲起子及
    鉗子各一支，均為質地堅硬之物，客觀上足以對人之生命、身體安全構成威脅，
    可供凶器使用，是核被告於九十年七月二日晚間十一時許，逾越門扇夜間侵入被
    害人甲○○居住之鐵皮小木屋竊取財物之所為，係犯刑法第三百二十一條第一項
    第二款、第一款之逾越門扇於夜間侵入有人居住之建築物竊盜罪；於九十年七月
    三日下午四時許，逾越門扇攜帶兇器竊取被害人丙○○住宅內之財物及小貨車之
    所為，係犯同法第三百二十一條第一項第二款、第三款之逾越門扇攜帶兇器竊盜
    罪；公訴意旨認應被告所為係犯同法第三百二十一條第一項第一款之加重竊盜罪
    ，尚有未洽，惟起訴事實相同，爰依法變更起訴法條，併予敘明。被告前後二次
    竊盜行為，時間緊接，反覆為之，所犯罪名相同，顯係出於概括之犯意為之，為
    連續犯，應從一重以情節較重之攜帶兇器毀越門扇竊盜罪論處。又被告於民國八
    十五年六月二十七日因竊盜案件，經本院判處有期徒刑一年六月，於八十六年六
    月七日縮短刑期假釋出獄，八十七年十二月二十九日假釋期滿，執行完畢，有臺
    灣高等法院被告全國前案紀錄表在卷可憑，其於五年內再犯有期徒刑以上之竊盜
    罪，為累犯，應依刑法第四十七條加重其刑。爰審酌被告有多次前科，此有臺灣
    高等法院被告全國前案紀錄表在卷可稽，足證被告素行不佳，不知悔改，屢侵入
    他人住宅及建築物內竊取財物，惡性非輕，不宜寬待，惟念其犯後坦承犯行，態
    度尚佳等一切情狀，爰量處如主文所示之刑，以資懲儆。至被告持以行竊所用之
    螺絲起子及鉗子各一支，並非被告所有，業據被告供承明確，爰不予宣告沒收，
    附此敘明。
據上論斷，應依刑事訴訟法第二百九十九條第一項前段，刑法第五十六條、第三百二
十一條第一項第二款、第三款、第四十七條，判決如主文。
本案經檢察官李門騫到庭執行職務。
中      華      民      國    九十      年      八      月    三十一    日
                                臺灣高雄地方法院刑事第四庭
                                    法  官  廖  純  卿
右正本證明與原本無異。
如不服本判決，應於判決送達後十日內，向本院提出上訴狀。
                                    書記官  林  孝  聰
中    華    民    國      九十      年      八      月      三十一      日
附錄本案論罪科刑法條全文：
中華民國刑法第三百二十一條
 (加重竊盜罪)
犯竊盜罪而有左列情形之一者，處六月以上五年以下有期徒刑：
一  於夜間侵入住宅或有人居住之建築物、船艦，或隱匿其內而犯之者。
二  毀越門扇、牆垣或其他安全設備而犯之者。
三  攜帶兇器而犯之者。
四  結夥三人以上而犯之者。
五  乘火災、水災或其他災害之際而犯之者。
六  在車站或埠頭而犯之者。
前項之未遂罰之。


司法院資訊處製作；財團法人民間司法改革基金會備份。
